【裁判字號】    98,台上,5112
【裁判日期】    980910
【裁判案由】    違反毒品危害防制條例
【裁判全文】
最高法院刑事判決            九十八年度台上字第五一一二號
上  訴  人  甲○○
上列上訴人因違反毒品危害防制條例案件，不服台灣高等法院中
華民國九十八年七月二十八日第二審判決（九十八年度上訴字第
二九五二號，起訴案號：台灣台北地方法院檢察署九十七年度毒
偵字第三七一一號、九十七年度毒偵緝字第三四七號），提起上
訴，本院判決如下：
    主  文
上訴駁回。
    理  由
一、施用第一級毒品部分：
依刑事訴訟法第三百五十條、第三百六十一條、第三百六十二條
、第三百六十七條規定，不服地方法院之第一審判決而上訴者，
須提出上訴書狀，並應敘述具體理由，為上訴必備之程式；倘已
提出上訴理由，但所提非屬具體理由者，則由第二審法院以上訴
不合法律上之程式，判決駁回。而所謂具體理由，必係依據卷內
既有訴訟資料或提出新事證，指摘或表明第一審判決有何採證認
事、用法或量刑等足以影響判決本旨之不當或違法，而構成應予
撤銷之具體事由，始克當之（例如：依憑證據法則具體指出所採
證據何以不具證據能力，或依憑卷證資料，明確指出所為證據證
明力之判斷如何違背經驗、論理法則）；倘僅泛言原判決認定事
實錯誤、違背法令、量刑失之過重或輕縱，而未依上揭意旨指出
具體事由，或形式上雖已指出具體事由，然該事由縱使屬實，亦
不足以認為原判決有何不當或違法者（例如：對不具有調查必要
性之證據，法院未依聲請調查亦未說明理由，或援用證據不當，
但除去該證據仍應為同一事實之認定），皆難謂係具體理由，俾
與第二審上訴制度旨在請求第二審法院撤銷、變更第一審不當或
違法之判決，以實現個案救濟之立法目的相契合，並節制濫行上
訴。上訴人甲○○施用第一級毒品二罪部分，原審以其第二審之
上訴理由僅稱，伊被查獲當時已在醫院受美沙冬替代療法治療，
何以未能獲得檢察官緩起訴處分云云。核其上訴理由，並未據卷
內既有訴訟資料或提出新事證指摘第一審判決有何採證、認事、
用法或量刑等足以影響第一審判決本旨之不當或違法，而為具體
指摘，難認係具體之上訴理由，揆之首開說明，原判決因而駁回
其第二審之上訴，核無違誤。本件上訴意旨另以上訴人施用第一
級毒品二罪，乃接續犯罪，應以一罪論云云，指摘原判決不當，
核不具上訴第三審之法律上理由，應予駁回。
二、施用第二級毒品部分：
按最重本刑為三年以下有期徒刑、拘役或專科罰金之罪之案件，
經第二審判決者，不得上訴於第三審法院；第三審法院認為上訴
有不應准許之情形者，應以判決駁回之，刑事訴訟法第三百七十
六條第一款、第三百九十五條前段定有明文。本件原判決關於施
用第二級毒品部分，屬最重本刑為三年以下有期徒刑之罪之案件
，經第二審判決者，不得上訴於第三審法院，揆之前開法條規定
，此部分上訴，自應以判決駁回之。
據上論結，應依刑事訴訟法第三百九十五條前段，判決如主文。
中    華    民    國  九十八  年    九    月    十    日
                      最高法院刑事第五庭
                          審判長法官  陳  正  庸
                                法官  林  秀  夫
                                法官  宋      祺
                                法官  陳  祐  治
                                法官  林  瑞  斌
      本件正本證明與原本無異
                                      書  記  官
中    華    民    國  九十八  年    九    月   十四   日
                                                      Ｅ


司法院資訊處製作；財團法人民間司法改革基金會備份。
